pl: Sprzęt > Materiały budowlane > Drzwi > Drzwi garażowe: Bramy garażowe rolowane; Segmentowe bramy garażowe; Bramy garażowe na zawiasach z boku
da: Isenkram > Byggematerialer > Døre > Garagedøre: Roll-Up-garagedøre; Sektionsgaragedøre; Sidehængslede garagedøre
cs: Kutilství a řemeslo > Stavební materiály > Dveře > Garážová vrata: Rolovací garážová vrata; Sekční garážová vrata; Dvoukřídlá garážová vrata
hu: Hardver > Építőanyagok > Ajtók > Garázsajtók: Felhajtható garázsajtók; Szekcionált garázsajtók; Oldalsó csuklós garázsajtók
sk-SK: Náradie > Stavebné materiály > Dvere > Garážové brány: Rolovacie garážové brány; Sekčné garážové brány; Bočné výklopné garážové brány
es: Bricolaje > Materiales de construcción > Puertas > Puertas de garaje: Puertas de garaje enrollables; Puertas de garaje seccionales; Puertas de garaje con bisagras laterales
ro-RO: Feronerie > Materiale de construcții > Uși > Uși de garaj: Uși rulante de garaj; Uși modulare de garaj; Uși de garaj cu balamale laterale
ru: Оборудование и технические изделия > Строительные изделия > Двери > Гаражные ворота: Рулонные гаражные ворота; Секционные гаражные ворота; Распашные гаражные ворота
pt-BR: Ferragens > Materiais de construção > Portas > Portas de garagem: Portas de garagem enroláveis; Portas de garagem seccionadas; Portas de garagem com dobradiças laterais
it: Articoli di ferramenta > Materiali da costruzione > Porte > Porte per garage: Porte da garage avvolgibili; Porte da garage sezionali; Porte da garage con cerniera laterale
ja: DIY用品 > 建築材料 > ドア > ガレージシャッター: ロールアップガレージシャッター; 組立式ガレージシャッター; サイドヒンジ付きガレージドア
en: Hardware > Building Materials > Doors > Garage Doors: Roll-Up Garage Doors; Sectional Garage Doors; Side Hinged Garage Doors
sv: Metallprodukter > Byggnadsmaterial > Dörrar > Garagedörrar: Upprullningsbara garageportar; Sektionella garageportar; Garageportar med sidogångjärn
nb: Maskinvare > Bygningsmaterialer > Dører > Garasjedører: Rullende garasjedører; Seksjonsgarasjedører; Sidehengslede garasjedører
sl-SI: Gradbena oprema > Gradbeni materiali > Vrata > Garažna vrata: Rolo garažna vrata; Sekcijska garažna vrata; Stranska krilna garažna vrata
ko: 철물 > 건축 자재 > 문 > 차고 문: 롤 방식 차고 문; 섹션형 차고 문; 측면 경첩식 차고 문
vi: Phần cứng > Vật liệu xây dựng > Cửa > Cửa gara: Cửa gara cuộn lên; Cửa gara phân đoạn; Cửa gara có bản lề bên
pt-PT: Equipamento > Materiais de construção > Portas > Portas de garagem: Portas de garagem enroláveis; Portas de garagem seccionais; Portas de garagem com dobradiças laterais
bg-BG: Железария > Строителни материали > Врати > Гаражни врати: Ролетни гаражни врати; Секционни гаражни врати; Гаражни врати със странични панти
zh-CN: 五金/硬件 > 建材 > 门 > 车库门: 卷帘式车库门; 组合车库门; 侧铰链车库门
hr-HR: Željezarija > Građevinski materijali > Vrata > Garažna vrata: Rolo garažna vrata; Sekcijska garažna vrata; Garažna vrata s bočnim šarkama
fr: Quincaillerie > Matériaux de construction > Portes > Portes de garage: Portes de garage enroulables; Portes de garage sectionnelles; Portes de garage à charnières latérales
de: Heimwerkerbedarf > Baumaterialien > Türen > Garagentore: Rolltore für Garagen; Sektionaltore für Garagen; Seitlich angeschlagene Garagentore
nl: Bouwmaterialen > Afbouwmaterialen > Deuren > Garagedeuren: Oprolbare garagedeuren; Sectionale garagedeuren; Zijwaarts scharnierende garagedeuren
tr: Hırdavat > Yapı Malzemeleri > Kapılar > Garaj Kapıları: Açılır Garaj Kapıları; Seksiyonel Garaj Kapıları; Yan Menteşeli Garaj Kapıları
fi: Rakentaminen > Rakennusmateriaalit > Ovet > Autotallin ovet: Ylös rullautuvat autotallin ovet; Moniosaiset autotallin ovet; Sivusaranoidut autotallin ovet
zh-TW: 硬體 > 建材 > 門 > 車庫門: 車庫捲門; 多段式車庫門; 側邊鉸鍊式車庫門
lt-LT: Techninė įranga > Statybinės medžiagos > Durys > Garažo vartai: Pakeliami garažo vartai; Sekcijiniai garažo vartai; Garažo vartai su šoniniais lankstais
th: ฮาร์ดแวร์ > วัสดุก่อสร้าง > ประตู > ประตูโรงรถ: ประตูโรงรถแบบม้วนขึ้น; ประตูโรงรถแบบแยกส่วน; ประตูโรงรถบานพับด้านข้าง
el: Υλικά κατασκευών > Οικοδομικά υλικά > Πόρτες > Γκαραζόπορτες: Γκαραζόπορτες Roll-Up; Τμηματικές γκαραζόπορτες; Γκαραζόπορτες με πλευρικούς μεντεσέδες